# 增值税留抵退税及对应附加税退税

提问人：hjyyyyyy 时间：2020-03-24 08:05:20
公司于 2018 年底收到留抵进项税退税款， 2019 年度收到对应的附加税退税款，请问附加税退税款如何会计处理？是否能直接冲减税金及附加？若冲减税金及附加，导致本期税金及附加科目金额为负数，是否可行。感谢老师们赐教。

回答人：chenyiwei
如果该项退税是依据税法规定，向税务机关申请并从国库获得退回的（凭证为“税收收入退还书”），则冲减退回当年的税金及附加；反之如果从当地财政或者地方融资平台企业获得退回的，则作为政府补助贷记其他收益。